臺灣桃園地方法院刑事判決
                                    110年度交易字第504號
聲  請  人  臺灣桃園地方檢察署檢察官
被      告  黃信凱


上列被告因過失傷害案件，經檢察官聲請以簡易判決處刑（110
年度偵字第12643號），本院認不得以簡易判決處刑（110年度桃
交簡字第1439號），改依通常程序審理，判決如下：
    主  文
本件公訴不受理。
    理  由
一、本件聲請簡易判決處刑意旨如附件所載。
二、法律之適用：
    ㈠本件改適用通常程序之理由：經本院調查，認本件有刑事
      訴訟法第451條之1第4項但書第3款所指應為不受理判決之
      情事存在。
    ㈡告訴乃論之罪，告訴人於第一審言詞辯論終結前，得撤回
      其告訴；告訴經撤回者，法院應諭知不受理之判決；法院
      並得不經言詞辯論為之，刑事訴訟法第238條第1項、第30
      3條第3款、第307條分別定有明文。
三、本件被告黃信凱因過失傷害案件，經檢察官聲請以簡易判決
    處刑，認其係犯刑法第284 條前段之過失傷害罪。該罪依同
    法第287 條前段規定，須告訴乃論。其在與告訴人吳京育方
    面達成和解後，告訴人已具狀撤回告訴，有撤回告訴狀、本
    院公務電話紀錄等件附卷可稽。爰依上開說明，不經言詞辯
    論，逕為不受理判決之諭知。
據上論斷，應依刑事訴訟法第452條、第303條第3款、第307條，
判決如主文。
本案經檢察官楊挺宏聲請以簡易判決處刑。
中　　華　　民　　國　　110 　年　　12　　月　　22　　日
                  刑事第十庭    法　官　徐漢堂
以上正本證明與原本無異。
如不服本判決應於收受判決後20日內向本院提出上訴書狀，並應
敘述具體理由。其未敘述上訴理由者，應於上訴期間屆滿後20日
內向本院補提理由書(均須按他造當事人之人數附繕本)「切勿逕
送上級法院」。告訴人或被害人如對本判決不服者，應具備理由
請求檢察官上訴，其上訴期間之計算係以檢察官收受判決正本之
日期為準。 
  　　　　　　　　　　　　　　　書記官　侯儀偵
中　　華　　民　　國　　110 　年　　12　　月　　22　　日
附件：
臺灣桃園地方檢察署檢察官聲請簡易判決處刑書
                                    110年度偵字第12643號
　　被　　　告　黃信凱　男　27歲（民國00年00月0日生）
　　　　　　　　　　　　住○○市○○區○○路000○0號5樓
　　　　　　　　　　　　國民身分證統一編號：Z000000000號
上列被告因過失傷害案件，業經偵查終結，認為宜聲請以簡易判
決處刑，茲將犯罪事實及證據並所犯法條分敘如下：
　　　　犯罪事實
一、黃信凱於民國109年9月29日晚間9時15分許，騎乘車牌號碼0
    00-000號普通重型機車，在桃園市○○區○○路0段00號前欲穿
    越馬路時，本應注意駕駛人自路邊起駛前，應讓車道上行駛
    中之車輛先行，而依當時天候晴、夜間有照明、柏油路面乾
    燥、無缺陷、無障礙物且視距良好等情況，並無不能注意之
    情事，竟疏未注意及此，貿然自路邊駛出，適同向後方吳京
    育騎乘車牌號碼000-0000號普通重型機車駛至，見狀閃煞不
    及，兩車遂發生碰撞，吳京育因而人車倒地，並受有右側手
    腕挫傷之傷害。嗣黃信凱於肇事後，即向到場處理員警坦承
    肇事，對於未發覺之罪自首而接受裁判。
二、案經吳京育告訴偵辦。
   　　　 證據並所犯法條
一、詢據被告黃信凱固坦承其所騎乘上開機車後方與告訴人吳京
    育所騎乘機車發生碰撞之事實，惟矢口否認上開過失傷害犯
    行，辯稱：事發當時，伊有看後方，沒有車子才前行，伊是
    到馬路中線才被撞等語。惟查，上揭犯罪事實，業據告訴代
    理人即告訴人吳京育之父吳中川於偵查中指訴明確，且有敏
    盛綜合醫院診斷證明書、道路交通事故現場圖、道路交通事
    故調查表㈠㈡、道路交通事故初步分析研判表各1份及監視器
    錄影擷取照片、現場及車損照片共13張在卷可稽。次按汽車
    起駛前，應讓行進中之車輛行人優先通行，道路交通安全規
    則第89條第1項第7款訂有明文，被告本應遵守上開道路交通
    安全規則，且依當時情形，並無不能注意之情事，竟疏未注
    意及此，貿然自路邊駛出（詳如他案卷第39頁），不慎發生
    交通事故，被告有過失甚為顯然，且其過失與告訴人之受傷
    間，有相當因果關係。是被告上開所辯，顯係卸責之詞，不
    足採信，其犯嫌洵堪認定。
二、核被告所為，係犯刑法第284條前段之過失傷害罪嫌。又被
    告於肇事後，犯罪偵查機關未發覺前，即主動向到場處理之
    警員自承其為肇事者，並願接受裁判，有桃園市政府警察局
    桃園分局桃園交通中隊道路交通事故肇事人自首情形紀錄表
    1紙在卷可憑，已合於刑法第62條前段所定對於未發覺之犯
    罪自首而接受裁判之要件，請審酌依該條規定減輕其刑。
三、依刑事訴訟法第451條第1項聲請逕以簡易判決處刑。
　　此　致
臺灣桃園地方法院
中　　華　　民　　國　 110　　年　　4 　　月　　28　　日
　　　　　　　　　　　　　檢　察　官　楊挺宏
本件證明與原本無異 
中    華    民    國   110    年     5    月     6    日
                          書  記  官 盧憲儀
附記事項：
本件係依刑事訴訟法簡易程式辦理，法院簡易庭得不傳喚被告、
輔佐人、告訴人、告發人等出庭即以簡易判決處刑；被告、被害
人、告訴人等對告訴乃論案件如已達成民事和解而要撤回告訴或
對非告訴乃論案件認有受傳喚到庭陳述意見之必要時，請即另以
書狀向簡易法庭陳述或請求傳訊。
參考法條：
中華民國刑法第284條
因過失傷害人者，處 1 年以下有期徒刑、拘役或 10 萬元以下
罰金；致重傷者，處 3 年以下有期徒刑、拘役或 30 萬元以下
罰金。